【裁判字號】    97,交訴,31
【裁判日期】    971031
【裁判案由】    交通肇事逃逸等
【裁判全文】
臺灣基隆地方法院刑事判決              97年度交訴字第31號
公  訴  人  臺灣基隆地方法院檢察署檢察官
被      告  乙○○
上列被告因交通肇事逃逸等案件，經檢察官提起公訴（97年度偵
字第3027號），被告於準備程序進行中，就被訴事實為有罪之陳
述，經本院合議庭裁定由受命法官獨任進行簡式審判程序，判決
如下：
    主  文
乙○○竊盜，處拘役肆拾日，如易科罰金，以新臺幣壹仟元折算
壹日；又竊盜，處拘役肆拾日，如易科罰金，以新臺幣壹仟元折
算壹日；又因過失傷害人，處拘役伍拾日，如易科罰金，以新臺
幣壹仟元折算壹日；又駕駛動力交通工具肇事，致人受傷而逃逸
，處有期徒刑陸月，如易科罰金，以新臺幣壹仟元折算壹日。應
執行拘役壹佰壹拾玖日，有期徒刑陸月，如易科罰金，均以新臺
幣壹仟元折算壹日。
    事  實
一、(一)乙○○於民國97年7月14日夜間7、8時許，騎乘機車至台
    北縣瑞芳鎮蝙蝠洞風景區內，於礁石上釣魚時，見礁石上置
    放丙○○所有之黑色手提袋1只（內有木工專用紅外線垂直
    儀器度1個及2596-NT號自用小客車之電子中控鎖遙控器1個
    、潛水用具等物），竟意圖為自己不法之所有，徒手竊取該
    只黑色手提袋得逞；(二)乙○○於竊得前開手提袋後，騎乘機
    車至深澳發電廠前，檢視竊得之手提袋內財物，發現有自用
    小客車之電子中控鎖遙控器1個，復另意圖為自己不法之所
    有，將機車騎乘至台北縣瑞芳高工後方之鐵路旁停放後，再
    搭乘計程車至瑞芳蝙蝠洞風景區停車場內，於同日晚間8時
    許，以竊得之電子遙控鎖，朝停車場內停放之車輛按壓測試
    ，而以該遙控鎖鑰匙，徒手竊得丙○○所有車號為2596-NT
    之自用小客車，車內並有LG廠3G行動電話1支，因乙○○因
    不知前開手提袋內所有之木工專用紅外線垂直儀器度用途，
    並恐遭警以電話SIM卡追蹤，乃將丙○○置放於行動電話內
    之SIM卡取出，連同前開紅外線垂直儀器度，一同丟棄於深
    澳發電廠附近海域內，隨後，並駕駛該竊得之車輛，四處遊
    蕩，嗣經丙○○於同日晚間9時許，發現手提袋及2596-NT號
    自用小客車均遭竊，乃報警追查；(三)乙○○竊得前開自用小
    客車後，駕駛該車，先至台北縣瑞芳海邊釣魚，再駕車四處
    遊蕩，嗣於翌日（97年7月15日）上午7時許，駕駛該車，欲
    至基隆市安樂區○○○街、自強產業道路之「新山水庫」觀
    景台觀賞風景，於途中遭警發現為贓車，員警欲攔車檢查時
    ，乙○○因駕駛贓車，恐為警查獲，乃駕車加速往基隆市七
    堵方向逃逸，員警見狀，乃駕駛警車緊跟在後追緝。乙○○
    為逃避追緝，從基隆市七堵區○○○○道路沿自強路、明德
    一路往七堵市區逃逸時，於同日（97年7月15日）上午7時許
    ，在基隆市七堵區○○○○道路上行駛時，本應注意駕駛人
    駕駛車輛，應注意車前狀況，後車與前車之間應保持隨時可
    以煞停之距離，而當時係屬白天，光線良好，並無不能注意
    之情事，乙○○為恐遭警追及，擬超越適行駛於同向前方，
    由丁○○所騎乘車牌CMZ-656 號之重型機車，然因過於慌張
    ，竟疏未注意前方狀況及保持距離，而自後追撞丁○○所騎
    乘之機車，使丁○○人車倒地，丁○○因此受有右側遠端橈
    骨骨折、右下肢多處擦挫傷之傷害，機車亦因此毀損（毀損
    部分，業經檢察官為不起訴處分）；(四)乙○○於追撞丁○○
    致人受傷後，因警車仍在後追緝，為恐遭追及逮捕，竟未停
    車察看或採取救護或其他必要措施，仍駕車加速逃逸，直至
    同日上午8時許，乙○○駕駛車號2596-NT號自小客車，失控
    撞及基隆市○○區○○街與光明街口之施工護欄，2596- NT
    號車因而毀損停止，乙○○下車欲逃逸，遭追緝之警方對空
    鳴槍示警制止，始遭查獲逮捕，並當場扣得2596-NT 號自用
    小客車1輛及LG行動電話1支（業據丙○○領回），而悉上情
    。
二、案經丙○○、丁○○訴由基隆市警察局第四分局報告臺灣基
    隆地方法院檢察署檢察官偵查起訴。
    理  由
一、本件被告所犯者非為死刑、無期徒刑、最輕本刑為3 年以上
    有期徒刑之罪或高等法院管轄第一審案件，其於準備程序進
    行中，先就被訴事實為有罪之陳述，經告知其簡式審判程序
    之旨，並聽取公訴人及被告之意見後，本院依刑事訴訟法第
    273條之1第1 項之規定，裁定由受命法官獨任進行簡式審判
    程序，且依同法第273條之2規定，簡式審判程序之證據調查
    ，不受第159條第1項、第161條之2、第161條之3、第163 條
    之1及第164條至第170條規定之限制，合先敘明。
二、前揭(一)至(四)之犯罪事實業據被告坦承不諱，核與證人即告訴
    人丙○○、丁○○證述情節相符，並有基隆市警察局車輛尋
    獲電腦輸入單、贓物認領保管單、現場照片14紙、基隆市○○○道路交通事故現場草圖（見97年度偵字第3027號卷第22
    至第30頁）在卷足稽，又被告乙○○為恐遭警查獲其竊取上
    開手提袋及2596-NT 號自小客車，乃駕駛該車加速逃逸，因
    疏未注意前方狀況及保持距離，而自後追撞告訴人丁○○所
    騎乘之機車，使丁○○人車倒地，受有右側遠端橈骨骨折、
    右下肢多處擦挫傷之傷害，有長庚紀念醫院97年7月29日診
    斷證明書乙紙（見同卷第41頁）附卷可佐，足認被告自白與
    事實相符，本件事證明確，被告犯行應堪認定。
三、核被告乙○○就犯罪事實(一)、(二)，係犯刑法第320條第1項竊
    盜罪；就犯罪事實(三)，係犯刑法第284條第1項過失傷害罪；
    就犯罪事實(四)，係犯刑法第185條之4肇事逃逸罪。被告所犯
    前開4 罪，犯意各別，行為互殊，應分論併罰。爰審酌被告
    素行良好，並無前科，有卷附臺灣高等法院被告前案紀錄表
    可稽，僅因一時貪念而竊取告訴人丙○○所有之財物，所竊
    財物除手機SIM 卡及木工專用紅外線垂直儀器度外，已悉數
    歸還，暨衡以告訴人丁○○所受傷害程度非鉅，被告犯後坦
    承犯罪，及被告迄今未賠償告訴人丙○○、丁○○所受損害
    等一切情狀，分別量處如主文所示之刑，並均諭知易科罰金
    之折算標準，另就拘役部分定其應執行刑。
據上論斷，應依刑事訴訟法第273 條之1 第1 項、第299 條第1
項前段，刑法第320條第1項、第284條第1項、第185條之4、第51
條第6款、第41條第1項，判決如主文。
本案經檢察官甲○○到庭執行職務。
中    華    民    國    97    年    10     月  31     日
                  刑事第四庭法  官   周霙蘭
以上正本證明與原本無異。
如不服本判決應於收受本判決後10日內向本院提出上訴書狀，其
未敘述上訴理由者，並得於提起上訴後10日內向本院補提理由書
狀（均須按他造當事人之人數附繕本）「切勿逕送上級法院」。
中    華    民    國    97    年    10     月  31     日
                            書記官   呂明龍
中華民國刑法第320條
（普通竊盜罪、竊佔罪）
意圖為自己或第三人不法之所有，而竊取他人之動產者，為竊盜
罪，處 5 年以下有期徒刑、拘役或 5 百元以下罰金。
意圖為自己或第三人不法之利益，而竊佔他人之不動產者，依前
項之規定處斷。
前二項之未遂犯罰之。
中華民國刑法第284條
（過失傷害罪）
因過失傷害人者，處 6 月以下有期徒刑、拘役或 5 百元以下罰
金，致重傷者，處1年以下有期徒刑、拘役或5百元以下罰金。
從事業務之人，因業務上之過失傷害人者，處 1 年以下有期徒刑
、拘役或1 千元以下罰金，致重傷者，處 3 年以下有期徒刑、
 拘役或2千元以下罰金。
中華民國刑法第185條之4
（肇事遺棄罪）
駕駛動力交通工具肇事，致人死傷而逃逸者，處 6 月以上 5 年
以下有期徒刑。


司法院資訊處製作；財團法人民間司法改革基金會備份。
